【裁判字號】    97,易,1196
【裁判日期】    980120
【裁判案由】    竊盜
【裁判全文】
臺灣屏東地方法院刑事判決              97年度易字第1196號
公  訴  人  臺灣屏東地方法院檢察署檢察官
被      告  甲○○
                    樓
上列被告因竊盜案件，經檢察官提起公訴（97年度偵字第7805號
），改依簡式審判程序審理，判決如下：
    主  文
甲○○犯如附表編號一至三所示之罪，均累犯，各處如附表編號
一至三所載之宣告刑。應執行有期徒刑壹年伍月。
    事  實
一、甲○○前於民國92年間，因常業竊盜案件，經臺灣高等法院
    高雄分院以93年度上訴字第1244號判處有期徒刑1 年2 月，
    刑前強制工作3 年，最高法院以94年度台上字第1832號駁回
    其上訴確定，嗣經減刑後於96年10月3 日因徒刑執行完畢，
    隔日出監。
二、詎其猶不知悔改，復基於意圖為自己不法所有之竊盜犯意，
    分別於如附表所示之時、地，為如附表所示之3 次竊盜犯
    行（現金部分花用殆盡，其他物品均丟棄）。
三、嗣屏東縣東港分局東港派出所接獲屏東縣東港國小、東興國
    小報案（即如附表編號2 至3 所示之竊盜犯行），經調學校
    閱監視器之監視畫面，發現甲○○所騎乘之車牌號碼XYQ-25
    3 之重型機車；另警員持本院所核發之97年度聲搜字第788
    號搜索票前往高雄縣大寮鄉○○路256 巷33號2 樓之甲○○
    住處實施索後，始查獲上情。另如附表編號1 所示之竊盜犯
    行，係被告因涉如附表編號2 、3 所示竊盜案件為警移送，
    在有偵查犯罪權限之機關或人員尚未發覺其上揭犯行前，主
    動向承辦警員坦承如附表編號1 所示之竊盜犯行，嗣並接受
    裁判。
四、案經屏東縣警察局東港分局報請臺灣屏東地方法院檢察署檢
    察官偵查起訴。
    理  由
一、本件被告甲○○犯係死刑、無期徒刑、最輕本刑為3 年以上
    有期徒刑以外之罪，其於本院準備程序中就前揭被訴事實為
    有罪之陳述，經告知簡式審判程序之旨，並聽取其與公訴人
    之意見後，認無不得或不宜改依簡式審判程序進行之處，爰
    依刑事訴訟法第273 條之1 第1 項、第284 條之1 ，改依簡
    式審判程序審理；又簡式審判程序之證據調查，依刑事訴訟
    法第273 條之2 規定，不受同法第159 條第1 項審判外陳述
    排除之限制，再被告對於卷內之各項證據，亦不爭執證據能
    力，故卷內所列之各項證據，自得作為證據，合先敘明。
二、上開犯罪事實，業據被告於警訊、偵查及本院審理中均坦承
    不諱，核與證人吳金足、陳麗妃、莊坤成於警詢中證述之情
    節相符，並有屏東縣警察局東港分局扣押筆錄、扣押物品目
    錄表、贓物認領保管單各1 份及照片15張在卷可稽，足見被
    告之自白確與事實相符，應可採信。是本件事證明確，被告
    上開犯行，洵堪認定。
三、核被告如附表編號1 至3 所為，均係刑法第320 條第1 項之
    竊盜罪。被告有事實欄所載論罪科刑執行之情形，此有臺灣
    屏東地方法院檢察署刑案資料查註紀錄表及臺灣高等法院被
    告前案紀錄表各1 份在卷可查，其受有期徒刑執行完畢後，
    5 年之內再犯有期徒刑以上刑之本罪，為累犯，應依刑法第
    47條第1 項規定加重其刑。被告因涉如附表編號2 、3 所示
    竊盜案件為警移送，在有偵查犯罪權限之機關或人員尚未發
    覺其上揭犯行前，主動向承辦警員坦承如附表編號1 所示之
    竊盜犯行，嗣並接受裁判，此有屏東縣警察局東港分局東港
    派出所偵查報告及警局筆錄在卷可佐，其對於未發覺之犯罪
    自首而受裁判，爰依刑法第62條之規定減輕其刑，此部分應
    依法先加後減之。而被告所為3 罪間，犯意各別，行為互殊
    ，皆可獨立評價，應予分論併罰。爰審酌被告有多次竊盜前
    科，素行不佳，其正值青壯之年，不思以正途謀生，猶因不
    勞而獲之心態，竊取他人之財物花用，侵害他人財產安全，
    竊盜行為多達3 次，行為實不足取，惟兼念及其竊盜手段尚
    屬輕微，犯後均始終坦承犯行，態度良好等一切情狀，分別
    量處如附表所示之宣告刑，並合併定其應執行之刑，以資懲
    儆。
據上論斷，應依刑事訴訟法第273 條之1 第1 項、第299 條第1
項前段，刑法第320 條第1 項、第47條第1 項、第62條、第51條
第5 款，刑法施行法第1 條之1 ，判決如主文。
本案經檢察官劉昀到庭執行職務。
中    華    民    國    98    年    1     月    20    日
                  刑事第一庭  法  官  許蓓雯
以上正本證明與原本無異。
如不服本判決應於收受判決後10日內向本院提出上訴書狀，並應
敘述具體理由；其未敘述上訴理由者，應於上訴期間屆滿後20日
內向本院補提理由書（均須按他造當事人之人數附繕本）「切勿
逕送上級法院」。
中    華    民    國    98    年    1     月    20    日
                             書記官  蘇雅慧
附表
    ┌──┬────┬─────┬─────┬─────┬────────┬────────┐
    │編號│ 被害人 │ 犯罪時間 │行竊方法及│ 所失財物 │   所犯法條     │    宣告刑      │
    │    │        │          │地點      │（新臺幣）│                │                │
    ├──┼────┼─────┼─────┼─────┼────────┼────────┤
    │ 1  │ 吳金足 │97/10/31  │在屏東縣新│皮包1 只內│刑法第320 條第1 │5月             │
    │    │        │          │園鄉烏龍國│有手機1支 │項              │                │
    │    │        │          │小附設幼稚│、現金1,20│                │                │
    │    │        │          │園辦公室，│0 元、健保│                │                │
    │    │        │          │徒手竊取吳│卡、殘障  │                │                │
    │    │        │          │金足所有並│手冊。    │                │                │
    │    │        │          │至於辦公桌│          │                │                │
    │    │        │          │抽屜內之女│          │                │                │
    │    │        │          │用皮包1 只│          │                │                │
    │    │        │          │。        │          │                │                │
    │    │        │          │◎毀損部分│          │                │                │
    │    │        │          │未提告訴  │          │                │                │
    ├──┼────┼─────┼─────┼─────┼────────┼────────┤
    │ 2  │ 陳麗妃 │97/11/11  │在屏東縣東│1 只皮包內│刑法第320 條第1 │7月             │
    │    │        │11時左右  │港鎮東興國│有身份證、│項              │                │
    │    │        │          │小2 年3 班│駕照、健保│                │                │
    │    │        │          │教室，徒手│卡、信用卡│                │                │
    │    │        │          │竊取陳麗妃│及現金600 │                │                │
    │    │        │          │所有並置於│元。      │                │                │
    │    │        │          │辦公桌抽屜│          │                │                │
    │    │        │          │內之女用皮│          │                │                │
    │    │        │          │包1 只    │          │                │                │
    ├──┼────┼─────┼─────┼─────┼────────┼────────┤
    │3   │莊坤成  │97/11/11  │在屏東縣東│1 只手提袋│刑法第320 條第1 │7月             │
    │    │        │16時左右  │港鎮○○路│內有影印卡│項              │                │
    │    │        │          │1 段10號東│兩張（值2,│                │                │
    │    │        │          │港國小保健│000 元）、│                │                │
    │    │        │          │室，竊取莊│3 本中文書│                │                │
    │    │        │          │坤成所有手│（值1,000 │                │                │
    │    │        │          │提袋1 只  │元）、1 串│                │                │
    │    │        │          │          │鑰匙。    │                │                │
    └──┴────┴─────┴─────┴─────┴────────┴────────┘
附錄本案論罪科刑法條全文
中華民國刑法第320條
意圖為自己或第三人不法之所有，而竊取他人之動產者，為竊盜
罪，處5 年以下有期徒刑、拘役或5 百元以下罰金。
意圖為自己或第三人不法之利益，而竊佔他人之不動產者，依前
項之規定處斷。
前二項之未遂犯罰之。


司法院資訊處製作；財團法人民間司法改革基金會備份。
